<?xml version='1.0' encoding='utf-8'?>
<verb default="lainseáil" disambig="">
  <verbalNoun default="lainseáil" />
  <verbalAdjective default="lainseáilte" />
  <tenseForm default="lainseáil" tense="Past" dependency="Indep" person="Base" />
  <tenseForm default="lainseálamar" tense="Past" dependency="Indep" person="Pl1" />
  <tenseForm default="lainseáladar" tense="Past" dependency="Indep" person="Pl3" />
  <tenseForm default="lainseáladh" tense="Past" dependency="Indep" person="Auto" />
  <tenseForm default="lainseáil" tense="Past" dependency="Dep" person="Base" />
  <tenseForm default="lainseálamar" tense="Past" dependency="Dep" person="Pl1" />
  <tenseForm default="lainseáladar" tense="Past" dependency="Dep" person="Pl3" />
  <tenseForm default="lainseáladh" tense="Past" dependency="Dep" person="Auto" />
  <tenseForm default="lainseáladh" tense="PastCont" dependency="Indep" person="Base" />
  <tenseForm default="lainseálainn" tense="PastCont" dependency="Indep" person="Sg1" />
  <tenseForm default="lainseáilteá" tense="PastCont" dependency="Indep" person="Sg2" />
  <tenseForm default="lainseálaimis" tense="PastCont" dependency="Indep" person="Pl1" />
  <tenseForm default="lainseálaidís" tense="PastCont" dependency="Indep" person="Pl3" />
  <tenseForm default="lainseáiltí" tense="PastCont" dependency="Indep" person="Auto" />
  <tenseForm default="lainseáladh" tense="PastCont" dependency="Dep" person="Base" />
  <tenseForm default="lainseálainn" tense="PastCont" dependency="Dep" person="Sg1" />
  <tenseForm default="lainseáilteá" tense="PastCont" dependency="Dep" person="Sg2" />
  <tenseForm default="lainseálaimis" tense="PastCont" dependency="Dep" person="Pl1" />
  <tenseForm default="lainseálaidís" tense="PastCont" dependency="Dep" person="Pl3" />
  <tenseForm default="lainseáiltí" tense="PastCont" dependency="Dep" person="Auto" />
  <tenseForm default="lainseálann" tense="PresCont" dependency="Indep" person="Base" />
  <tenseForm default="lainseálaim" tense="PresCont" dependency="Indep" person="Sg1" />
  <tenseForm default="lainseálaimid" tense="PresCont" dependency="Indep" person="Pl1" />
  <tenseForm default="lainseáiltear" tense="PresCont" dependency="Indep" person="Auto" />
  <tenseForm default="lainseálann" tense="PresCont" dependency="Dep" person="Base" />
  <tenseForm default="lainseálaim" tense="PresCont" dependency="Dep" person="Sg1" />
  <tenseForm default="lainseálaimid" tense="PresCont" dependency="Dep" person="Pl1" />
  <tenseForm default="lainseáiltear" tense="PresCont" dependency="Dep" person="Auto" />
  <tenseForm default="lainseálfaidh" tense="Fut" dependency="Indep" person="Base" />
  <tenseForm default="lainseálfaimid" tense="Fut" dependency="Indep" person="Pl1" />
  <tenseForm default="lainseálfar" tense="Fut" dependency="Indep" person="Auto" />
  <tenseForm default="lainseálfaidh" tense="Fut" dependency="Dep" person="Base" />
  <tenseForm default="lainseálfaimid" tense="Fut" dependency="Dep" person="Pl1" />
  <tenseForm default="lainseálfar" tense="Fut" dependency="Dep" person="Auto" />
  <tenseForm default="lainseálfadh" tense="Cond" dependency="Indep" person="Base" />
  <tenseForm default="lainseálfainn" tense="Cond" dependency="Indep" person="Sg1" />
  <tenseForm default="lainseálfá" tense="Cond" dependency="Indep" person="Sg2" />
  <tenseForm default="lainseálfaimis" tense="Cond" dependency="Indep" person="Pl1" />
  <tenseForm default="lainseálfaidís" tense="Cond" dependency="Indep" person="Pl3" />
  <tenseForm default="lainseálfaí" tense="Cond" dependency="Indep" person="Auto" />
  <tenseForm default="lainseálfadh" tense="Cond" dependency="Dep" person="Base" />
  <tenseForm default="lainseálfainn" tense="Cond" dependency="Dep" person="Sg1" />
  <tenseForm default="lainseálfá" tense="Cond" dependency="Dep" person="Sg2" />
  <tenseForm default="lainseálfaimis" tense="Cond" dependency="Dep" person="Pl1" />
  <tenseForm default="lainseálfaidís" tense="Cond" dependency="Dep" person="Pl3" />
  <tenseForm default="lainseálfaí" tense="Cond" dependency="Dep" person="Auto" />
  <moodForm default="lainseáladh" mood="Imper" person="Base" />
  <moodForm default="lainseálaim" mood="Imper" person="Sg1" />
  <moodForm default="lainseáil" mood="Imper" person="Sg2" />
  <moodForm default="lainseálaimis" mood="Imper" person="Pl1" />
  <moodForm default="lainseálaigí" mood="Imper" person="Pl2" />
  <moodForm default="lainseálaidís" mood="Imper" person="Pl3" />
  <moodForm default="lainseáiltear" mood="Imper" person="Auto" />
  <moodForm default="lainseála" mood="Subj" person="Base" />
  <moodForm default="lainseálaimid" mood="Subj" person="Pl1" />
  <moodForm default="lainseáiltear" mood="Subj" person="Auto" />
</verb>
